【裁判字號】    98,訴,3204
【裁判日期】    990505
【裁判案由】    槍砲彈藥刀械管制等
【裁判全文】
臺灣板橋地方法院刑事判決              98年度訴字第3204號
公  訴  人  臺灣板橋地方法院檢察署檢察官
被      告  甲○○
指定辯護人  謝維仁律師
上列被告因違反槍砲彈藥刀械管制條例等案件，經檢察官提起公
訴（98年度偵字第18385 號），本院判決如下：
    主  文
甲○○意圖為自己不法之所有，而侵占遺失物，處罰金新臺幣壹
仟元，如易服勞役，以新臺幣壹仟元折算壹日；又變造普通重型
機車駕駛執照，足以生損害於公眾及他人，處有期徒刑參月，扣
案變造之「李竑輝」普通重型機車駕駛執照上「甲○○」照片壹
張，沒收；又未經許可，寄藏可發射子彈具有殺傷力之改造手槍
，處有期徒刑參年貳月，併科罰金新臺幣陸萬元，罰金如易服勞
役，以新臺幣壹仟元折算壹日，扣案如附表編號一、二所示之改
造手槍共計貳枝，均沒收。應執行有期徒刑參年肆月，罰金新臺
幣陸萬元，罰金如易服勞役，以新臺幣壹仟元折算壹日，扣案變
造之「李竑輝」普通重型機車駕駛執照上「甲○○」照片壹張及
如附表編號一、二所示之改造手槍共計貳枝，均沒收。
    事  實
一、甲○○前於民國95年間因施用毒品案件，經國防部北部地方
    軍事法院以95年度訴字第183 號判處有期徒刑10月、7 月確
    定（下稱甲、乙案），且經國防部北部地方軍事法院以96年
    度聲減字第23號裁定各減為有期徒刑5 月、3 月又15日確定
    （甲、乙案曾於96年7 月16日因減刑執行完畢出監）；及因
    違反槍砲彈藥刀械管制條例案件，經臺灣桃園地方法院（下
    稱桃園地院）以95年度訴字第1785號刑事判決處有期徒刑3
    年2 月，併科罰金新臺幣（下同）6 萬元確定（下稱丙案）
    ；以及因偽造文書案件，經本院以95年度少簡字第5 號刑事
    簡易判決處有期徒刑6 月確定（下稱丁案）。嗣經本院以99
    年度聲減字第1 號刑事裁定將丁案所示之罪刑減為有期徒刑
    3 月，且與不應減刑之丙案有期徒刑及甲、乙案罪刑已減刑
    之刑，定應執行有期徒刑3 年8 月，經提起抗告後，由臺灣
    高等法院以99年度抗字第246 號刑事裁定抗告駁回確定（現
    在監執行中，於本案不構成累犯）。詎其仍不悔改，竟分別
    為下列(一)至(三)所示之行為：
(一)、於97年12月30日晚上10時許，在臺北縣三重市○○路1 號「
    黃金歲月」KTV 樓下，拾獲李竑輝於97年5 月間某日在臺北
    縣蘆洲市附近所遺失之普通重型機車駕駛執照1 張後，竟意
    圖為自己不法之所有，未思交予司法機關或李竑輝本人，而
    予以侵占入己。
(二)、另因其另案通緝中，為免遭司法機關查緝，竟基於變造特種
    文書之犯意，於97年12月31日中午12時許，在臺北縣正義北
    路297 號「正義旅社」房間內，以換貼自己相片1 張於上開
    李竑輝機車駕駛執照上之方式，變造該李竑輝之普通重型機
    車駕駛執照，足以生損害於交通監理機關對於駕駛執照業務
    管理之正確性及李竑輝。
(三)、又其明知槍砲、彈藥均係經政府所管制，未經許可，不得無
    故寄藏、持有，竟基於寄藏、持有改造手槍及子彈之犯意，
    於98年6 月1 日下午2 時許，在臺北縣三重市○○路○ 段與
    三和路4 段口附近，受真實姓名年籍不詳綽號「小胖」之成
    年男子所託，代為保管仿WALTHER 廠PPK/S 型半自動手槍換
    裝土造金屬槍管而成具殺傷力之改造手槍1 枝（槍枝管制編
    號：00000000000 號，含彈匣1 個，即附表編號一）、仿BE
    RETTA 廠84型半自動手槍換裝土造金屬槍管而成具殺傷力之
    改造手槍1 枝（槍枝管制編號：0000000000號，含彈匣1 個
    ，即附表編號二）、具殺傷力之非制式子彈1 顆（由金屬彈
    殼組合直徑7.9mm 金屬彈頭而成，經鑑驗用罄，即附表編號
    三）及不具殺傷力之非制式子彈11顆（詳如附表編號四至七
    所示，而起訴書誤載「3 顆（由金屬彈殼組合直徑8.2 ±0.
    5mm 金屬彈頭而成）」，茲予更正）以及附表編號八至十三
    所示之物品而持有之。
(四)、嗣於98年7 月1 日晚上9 時30分許，其駕駛車號LT-3663 號
    自小客車行經臺北縣三重市○○○路63號前，因其形跡可疑
    而遭警緝獲，並在該車內之黑色背包起出上開具殺傷力之改
    造手槍2 枝及具殺傷力之非制式子彈1 顆、不具殺傷力之非
    制式子彈3 顆（即附表編號一至四所示之物品）及前開變造
    （起訴書誤載為「偽造」，茲予更正）之李竑輝普通重型機
    車駕駛執照1 張等物，以及於本院98年12月16日審理時其當
    庭提出附表編號五至十三所示之物品，始查獲上情。
二、案經臺北縣政府警察局三重分局移送臺灣板橋地方法院檢察
    署檢察官偵查起訴。
    理  由
壹、有關證據能力部分：刑事訴訟法第159 條第1 項雖規定，被
    告以外之人於審判外之言詞或書面陳述，除法律有規定外，
    不得作為證據。惟同法第159 條之5 明定：「被告以外之人
    於審判外之陳述，雖不符前4 條之規定，而經當事人於審判
    程序同意作為證據，法院審酌該言詞陳述或書面陳述作成時
    之情況，認為適當者，亦得為證據。」、「當事人、代理人
    或辯護人於法院調查證據時，知有第159 條第1 項不得為證
    據之情形，而未於言詞辯論終結前聲明異議者，視為有前項
    之同意。」，其立法理由在於傳聞證據未經當事人之反對詰
    問予以核實，乃排斥其證據能力。惟當事人如放棄對原供述
    人之反對詰問權，於審判程序表示同意該等傳聞證據可作為
    證據，此時，法院除認該傳聞證據欠缺適當性外，自可承認
    其證據能力。又當事人、代理人或辯護人於調查證據時，知
    有刑事訴訟法第159 條第1 項不得為證據之情形，卻表示「
    對於證據調查無異議」、「沒有意見」等意思，而未於言詞
    辯論終結前聲明異議者，應視為已有將該等傳聞證據採為證
    據之同意，最高法院93年度台上字第3533號、94年度台上字
    第2976號判決亦採同一見解。經查：本案被告、辯護人及檢
    察官於本院審判期日，對於下列經本院調查之證據方法，均
    表示對證據能力不爭執，復於審判期日就本院一一提示之前
    揭證據方法於言詞辯論終結前，均亦未就所調查之證據主張
    有刑事訴訟法第159 條第1 項不得為證據之情形，是參照上
    開說明要旨，本案經調查之證據，均有證據能力，合先敘明
    。
貳、實體方面：
一、上開事實，業據被告迭於警詢、偵訊及本院訊問時坦承不諱
    ，核與被害人李竑輝於警詢時指訴之情節相符，並有臺北縣
    政府警察局搜索扣押筆錄暨扣押物品目錄表、自願受搜索同
    意書各1 份、扣案槍枝、彈匣、子彈照片合計10張（詳見偵
    查卷第7 至11、28至30頁、第32頁反面至34頁反面）、扣押
    物品清單、本院扣押筆錄暨扣押物品目錄表、扣押物品照片
    及本院勘驗筆錄各1 份（詳見本院卷第2 至4 、102 之1 至
    128 頁）在卷可稽；又扣案如附表編號一至七所示之槍枝、
    子彈經送鑑驗結果認：(一)、送鑑手槍1 枝（槍枝管制編號：
    0000000000號），認係改造手槍，由仿WALTHER 廠PPK/S 型
    半自動手槍製造之槍枝，換裝土造金屬槍管而成，擊發功能
    正常，可供擊發適用子彈使用，認具殺傷力；(二)、送鑑手槍
    1 枝（槍枝管制編號：0000000000號），認係仿BERETTA 廠
    84型半自動手槍製造之槍枝，換裝土造金屬槍管而成，擊發
    功能正常，可供擊發適用子彈使用，認具殺傷力；(三)、送鑑
    子彈3 顆，認均係非制式子彈，由金屬彈殼組合直徑8.2 ±
    0.5mm 金屬彈頭而成，採樣1 顆試射，無法擊發，認不具殺
    傷力；(四)、送鑑子彈1 顆，認係非制式子彈，由金屬彈殼組
    合直徑7.9mm 金屬彈頭而成，經試射，可擊發，認具殺傷力
    ；(五)、送鑑子彈2 顆，認均係非制式子彈，由金屬彈殼組合
    直徑8.2 ±0. 5 mm 金屬彈頭而成，均經試射，無法擊發，
    認不具殺傷力；(六)、送鑑子彈5 顆，認均係非制式子彈，由
    金屬彈殼組合直徑7.0 ±0.5mm 金屬彈頭而成，不具底火、
    火藥，認不具殺傷力；(七)、送鑑子彈1 顆，認係非制式子彈
    ，由金屬彈殼組合直徑7.0 mm金屬彈頭而成，不具底火、火
    藥，認不具殺傷力等情，此有內政部警政署刑事警察局98年
    7 月20日刑鑑字第0980091774號鑑定書及99年2 月5 日刑鑑
    字第0990000197號函各1 份（詳見偵查卷第53至54頁及本院
    卷第140 頁）附卷可證。是以，被告前開具任意性之自白核
    與事實相符，堪以採信，則上開事實，堪以認定屬實。至被
    告於本院訊問時辯稱：扣案如附表所示之槍彈等物品均係於
    97年5 、6 月份，在桃園縣八德市○○街與桃鶯路口小吃店
    ，伊老闆乙○○用黑色布袋裝著交給伊，請伊保管，伊當時
    在他永昌園藝社工作，他沒有說何時要把槍取回，在伊任職
    期間伊跟著他進進出出、陪他應酬云云，然經證人乙○○於
    本院審時具結證述：被告曾在伊開設的永昌園藝社工作；扣
    案之槍彈不是伊交給被告的，也沒有碰過；伊與被告並無過
    節，只是被告被抓時，被告的太太打電話給伊，請伊幫忙請
    律師之類，但伊沒有答應，且去年年底尾牙時，伊少給被告
    工錢，但事後伊補給被告；被告曾向伊提及他有槍枝；伊並
    無叫被告持槍至桃園假日酒店或三重工地的事等語（詳見本
    院卷第96至97頁）明確，且經本院將扣案如附表所示之物品
    及證人乙○○之指紋送請鑑驗結果：經以氰丙烯酸酯法及粉
    末法化驗化驗，其上未發現可資比對指紋等情，此有內政部
    警政署刑事警察局99年2 月5 日刑鑑字第0990000197號函1
    份（詳見本院卷第140 頁）在卷可證，是證人乙○○前開證
    述，顯非無據；況證人即被告之配偶丙○○於本院審理時具
    結證稱：扣案之槍彈是被告載乙○○回乙○○住處後，在乙○○家附近巷口吃宵夜，乙○○拿1 黑色袋子給被告，後來
    我們回桃園中正路家時，我趁被告沒注意時，偷偷打開看，
    裡面有槍枝及子彈，還有一些保養工具，我事後問被告為何
    把這些東西帶回家，他說乙○○借放；被查獲當天要拿槍彈
    還給乙○○，但事先沒有與乙○○連絡等語（詳見本院卷第
    97至98頁），核與被告供稱：乙○○把槍彈用布袋裝著交給
    伊，丙○○有看到，回到租屋處，伊打開布袋看，她知道裡
    面是槍枝云云（詳見本院卷第44頁反面）不合，且苟附表編
    號一至十三所示之物品均屬證人乙○○所有，而被告於前開
    、地為警查獲之際係欲前往證人乙○○住處返還該等物品者
    ，何以僅攜帶附表編號一至四所示之物品，而未將亦甚為重
    要之附表編號五至七所示子彈、編號十二、十三所示火藥、
    彈頭、彈殼一併攜出予以返還？此與被告前開辯解及證人丙○○上開證述不符，且與被告於警詢及偵訊時均供稱：扣案
    如附表編號一至四所示之物品係友人小胖於98年6 月1 日14
    時許在三重市○○路○ 段與三和路4 段口寄放在伊這等語不
    一，則被告事後辯稱：附表所示之物品均是證人乙○○所交
    付予伊云云，顯屬無據，殊難逕予採信。故本件事證已臻明
    確，被告犯行堪以認定，應予依法論科。
二、就事實欄一(一)所示部分，核被告所為，係犯刑法第337 條（
    起訴書誤載為「刑法第337 條第1 項」，茲予更正）之侵占
    遺失物罪；就事實欄一(二)所示部分，核被告所為，係犯刑法
    212 條之變造特種文書罪；就事實欄一(三)所示部分，核被告
    所為，係犯槍砲彈藥刀械管制條例第8 條第4 項之未經許可
    寄藏可發射子彈具有殺傷力之改造手槍罪及同條例第12條第
    4 項之未經許可寄藏子彈罪。又按寄藏之受人委託代為保管
    ，其保管本身所為之持有，係寄藏之當然結果，法律上僅就
    寄藏行為為包括之評價，不應另就持有予以論罪（最高法院
    74 年 度臺上字第3400號著有判例可資參照）。再者，被告
    同時寄藏前開具有殺傷力之改造手槍2 枝及具有殺傷力之子
    彈1 顆，係以一行為同時觸犯數罪名，為想像競合犯，應依
    刑法第55條之規定，從一重之未經許可寄藏可發射子彈具有
    殺傷力之改造手槍罪處斷，至起訴書認被告涉犯前開二罪犯
    意各別，行為互殊，請分論併罰云云，尚屬未洽。復被告所
    犯侵占遺失物罪、變造特種文書罪及未經許可寄藏可發射子
    彈具有殺傷力之改造手槍罪，犯意各別，行為互殊，應予分
    論併罰。至辯護人為被告辯護稱：被告已供出槍枝來源，請
    依法減輕其刑云云，然查並無積極證據證明扣案槍彈來源即
    係被告所供述之證人乙○○，已如前述，自無槍砲彈藥刀械
    管制條例第18條第4 項前段規定「犯本條例之罪，於偵查或
    審判中自白，並供述全部槍砲、彈藥、刀械之來源及去向，
    因而查獲或因而防止重大危害治安事件之發生者，減輕或免
    除其刑。」之適用。再按「受有期徒刑之執行完畢，或受無
    期徒刑或有期徒刑一部之執行而赦免後，5 年以內再犯有期
    徒刑以上之罪者，始為累犯，此觀刑法第47條之規定自明。
    又被告犯應併合處罰之數罪，經法院分別判處有期徒刑確定
    ，並依檢察官之聲請，以裁定定其數罪之應執行刑確定，該
    數罪是否執行完畢，係以所定之刑是否全部執行完畢為斷。
    其在未裁定前已先執行之有期徒刑之罪，因嗣後合併他罪定
    應執行刑之結果，檢察官所換發之執行指揮書，係執行應執
    行刑，其前已執行之有期徒刑部分，僅應予扣除，不能認為
    已執行完畢。」，最高法院94年度台非字第249 號著有判決
    可資參酌。經查：被告前於95年間因施用毒品案件，經國防
    部北部地方軍事法院以95年度訴字第183 號判處有期徒刑10
    月、7 月確定（下稱甲、乙案），且經國防部北部地方軍事
    法院以96年度聲減字第23號裁定各減為有期徒刑5 月、3 月
    又15日確定（甲、乙案曾於96年7 月16日因減刑執行完畢出
    監）；及因違反槍砲彈藥刀械管制條例案件，經臺灣桃園地
    方法院（下稱桃園地院）以95年度訴字第1785號刑事判決處
    有期徒刑3 年2 月，併科罰金新臺幣（下同）6 萬元確定（
    下稱丙案）；以及因偽造文書案件，經本院以95年度少簡字
    第5 號刑事簡易判決處有期徒刑6 月確定（下稱丁案）；嗣
    經本院以99年度聲減字第1 號刑事裁定將丁案所示之罪刑減
    為有期徒刑3 月，且與不應減刑之丙案有期徒刑及甲、乙案
    罪刑已減刑之刑，定應執行有期徒刑3 年8 月，經提起抗告
    後，由臺灣高等法院以99年度抗字第246 號刑事裁定抗告駁
    回確定（現在監執行中）在案，此有臺灣高等法院被告前案
    紀錄表及前開判決書、裁定書各1 份在卷足證，是被告前開
    甲、乙案曾於96年7 月16日因減刑執行完畢出監，但甲、乙
    案既與丙、丁案係屬應併合處罰之數罪，且經法院裁定定其
    數罪之應執行刑確定，該數罪是否執行完畢，係以所定之刑
    是否全部執行完畢為斷，則揆諸前開判決意旨，縱使甲、乙
    案在前開裁定合併定應執行之刑前已執行，仍無礙其非屬受
    有期徒刑之執行完畢後於5 年內故意再犯本件有期徒刑之罪
    ，自無刑法第47條第1 項之適用，公訴人徒以被告甲、乙案
    受有期徒刑執行完畢後於5 年故意再犯本件有期徒刑之罪，
    為累犯，請依刑法第47條第1 項之規定加重其刑云云，顯於
    法不合。爰審酌被告有事實欄一所示之科刑記錄，已如前述
    ，其素行非佳，且為隱匿身分逃避查緝而變造他人駕駛執照
    ，並寄藏具有殺傷力之改造手槍2 枝及非制式子彈1 顆，其
    犯罪之動機、目的及手段時屬可議，並對危害社會治安甚鉅
    ，及對被害人李竑輝造成損害，惟其犯後坦承犯行，態度尚
    可，及其生活狀況、智識程度等一切情狀，分別量處如主文
    所示之刑，並就罰金刑諭知易科罰金之折算標準，且定應執
    行之刑，以資懲儆。又扣案變造之「李竑輝」普通重型機車
    駕駛執照上「林易瀚」照片1 張，係被告所有並供其犯本件
    變造特種文書所用乙節，業據被告坦認屬實，爰依刑法第38
    條第1 項第2 款之規定，併予宣告沒收。再者，扣案如附表
    編號一、二所示之改造手槍合計2 枝，業經鑑驗均具有殺傷
    力，已如前述，均屬違禁物，爰依刑法第38條第1 項第1 款
    之規定，併予諭知沒收。至扣案如附表編號三所示具有殺傷
    力之非制式子彈1 顆，業經鑑驗用罄，而非屬違禁物，以及
    扣案如附表編號四至十三所示之物品，均非被告所有，且非
    屬違禁物，本院自無庸併予宣告沒收，附此敘明。
據上論斷，應依刑事訴訟法第299 條第1 項前段，槍砲彈藥刀械
管制條例第8 條第4 項、第12條第4 項，刑法第11條前段、第21
2 條、第337 條、第55條、第42條第3 項、第51條第5 款、第7
款、第38條第1 項第1 款、第2 款，判決如主文。
本案經檢察官黃致中到庭執行職務。
中    華    民    國    99    年    5     月    5     日
                  刑事第十四庭審判長法  官 林淑婷
                                    法  官 陳昭筠
                                    法  官 饒金鳳
上列正本證明與原本無異。
如不服本判決，應於送達後10日內敘明上訴理由，向本院提出上
訴狀，上訴於本院第二審合議庭 (應附繕本) 。其未敘述上訴理
由者，應於上訴期間屆滿後20日內向本院補提理由書「切勿逕送
上級法院」。
                                    書記官 許雅琪
中    華    民    國    99    年    5     月    5     日
附錄本案論罪科刑法條全文：
中華民國刑法第212 條：
偽造、變造護照、旅券、免許證、特許證及關於品行、能力服務
或其他相類之證書、介紹書，足以生損害於公眾或他人者，處1
年以下有期徒刑、拘役或300 元以下罰金。
中華民國刑法第337 條：
意圖為自己或第三人不法之所有，而侵占遺失物、漂流物或其他
離本人所持有之物者，處500 元以下罰金。
槍砲彈藥刀械管制條例第8 條：
未經許可，製造、販賣或運輸鋼筆槍、瓦斯槍、麻醉槍、獵槍、
空氣槍或第4 條第1 項第1 款所定其他可發射金屬或子彈具有殺
傷力之各式槍砲者，處無期徒刑或5 年以上有期徒刑，併科新臺
幣1,000 萬元以下罰金。
未經許可，轉讓、出租或出借前項所列槍枝者，處5 年以上有期
徒刑，併科新臺幣1,000 萬元以下罰金。
意圖供自己或他人犯罪之用，而犯前二項之罪者，處無期徒刑或
7 年以上有期徒刑，併科新臺幣1,000 萬元以下罰金。
未經許可，持有、寄藏或意圖販賣而陳列第1 項所列槍枝者，處
3 年以上10年以下有期徒刑，併科新臺幣700 萬元以下罰金。
第1 項至第3 項之未遂犯罰之。
槍砲彈藥刀械管制條例第12條：
未經許可，製造、販賣或運輸子彈者，處1 年以上7 年以下有期
徒刑，併科新臺幣500 萬元以下罰金。
未經許可，轉讓、出租或出借子彈者，處6 月以上5 年以下有期
徒刑，併科新臺幣300 萬元以下罰金。
意圖供自己或他人犯罪之用，而犯前二項之罪者，處3 年以上10
年以下有期徒刑，併科新臺幣700 萬元以下罰金。
未經許可，持有、寄藏或意圖販賣而陳列子彈者，處5 年以下有
期徒刑，併科新臺幣300 萬元以下罰金。
第1 項至第3 項之未遂犯罰之。
附表：扣押物品明細
┌──┬────────────────────┬───────────────┐
│編號│  扣     押    物    品    名    稱     │備                    註      │
├──┼────────────────────┼───────────────┤
│ 一 │仿WALTHER 廠PPK/S 型半自動手槍換裝土造金│編號一至四均是被告於前開時、地│
│    │屬金管而成具殺傷力之改造手槍壹枝（槍枝管│為警查獲時經警搜索扣押之物品  │
│    │制編號：00000000 000號，含彈匣壹個）    │                              │
├──┼────────────────────┼───────────────┤
│ 二 │仿BERETTA 廠84型半自動手槍換裝土造金屬槍│                              │
│    │管而成具殺傷力之改造手槍壹枝（槍枝管制編│                              │
│    │號：0000000000號，含彈匣壹個）          │                              │
├──┼────────────────────┼───────────────┤
│ 三 │具殺傷力之非制式子彈壹顆（由金屬彈殼組合│                              │
│    │直徑7.9mm 金屬彈殼而成，經鑑驗用罄）    │                              │
├──┼────────────────────┼───────────────┤
│ 四 │不具殺傷力之非制式子彈參顆（由金屬彈殼組│                              │
│    │合直徑8.2 ±0.5mm 金屬彈頭而成，鑑驗試射│                              │
│    │壹顆）                                  │                              │
├──┼────────────────────┼───────────────┤
│ 五 │不具殺傷力之非制式子彈貳顆（由金屬彈殼組│編號五以下均是被告於本院審理時│
│    │合直徑8.2 ±0.5mm 金屬彈頭而成）        │提出                          │
├──┼────────────────────┼───────────────┤
│ 六 │不具殺傷力之非制式子彈伍顆（由金屬彈殼組│                              │
│    │合直徑7.0 ±0.5mm 金屬彈頭而成）        │                              │
├──┼────────────────────┼───────────────┤
│ 七 │不具殺傷力之非制式子彈壹顆（由金屬彈殼組│                              │
│    │合直徑7.0mm 金屬彈頭而成）              │                              │
├──┼────────────────────┼───────────────┤
│ 八 │黑色布袋、紙盒、紅色布袋、牙線棒盒、分裝│                              │
│    │袋各壹個                                │                              │
├──┼────────────────────┼───────────────┤
│ 九 │擦槍油壹罐                              │                              │
├──┼────────────────────┼───────────────┤
│ 十 │塑膠管貳支、鐵條參條、彈簧壹條、通槍條參│                              │
│    │條、刷子壹支、不明鐵管貳支、不明塑膠物體│                              │
│    │貳個、不明金屬物體拾參個、彈簧條參個    │                              │
├──┼────────────────────┼───────────────┤
│十一│鑷子壹支、螺絲起子陸支、六角鎖頭壹支、螺│                              │
│    │絲參個                                  │                              │
├──┼────────────────────┼───────────────┤
│十二│火藥貳包、火藥貳顆                      │                              │
├──┼────────────────────┼───────────────┤
│十三│彈頭肆顆、彈殼參顆                      │                              │
└──┴────────────────────┴───────────────┘

司法院資訊處製作；財團法人民間司法改革基金會備份。
